# 外商投资企业利润汇出专项审计报告模版

提问人：奔放的大海 时间：2010-11-24 07:55:36
客户系外商独资企业， 09 年度开始盈利，现打算将该年度利润全部汇出。 求：外商投资企业利润汇出专项审计报告模版

回答人：chenyiwei
2010 年内汇出 2009 年度的利润（即不跨年），一般无需专项报告，可以向当地银行或外管局确认一下是否确实需要。 另外还需要关注：因为本案例是外商独资企业，所以必须是计提了储备基金（不低于 10 ％）之后的净利润才能汇出。

回答人：chenyiwei
回复 板凳 奔放的大海 的帖子上述这些外汇管理方面的文件，仍然出现于国家外汇管理局公布的《现行有效外汇管理主要法规目录（截至 2010 年 6 月底）》中，因此仍然是有效的，但审计准则的表述应当替换为《中国注册会计师审计准则》。 2010 年 11 月份审计2009 年度的净利润，审计截止日仍可以到 2009 年末。